臺灣臺中地方法院刑事判決
111年度訴字第389號
公  訴  人  臺灣臺中地方檢察署檢察官
被      告  謝進原


上列被告因詐欺案件，經檢察官提起公訴（111年度偵字第3867
號），被告就被訴事實為有罪之陳述，本院裁定行簡式審判程序
，判決如下：
    主      文
謝進原犯如附表所示之罪，各處如附表主文欄所示之刑及沒收。
應執行有期徒刑壹年伍月。
    事實及理由
一、本院認定被告謝進原之犯罪事實及證據，除起訴書犯罪事實
    欄㈢第5行至第6行：「遠東SOGO禮卷」，應更正為「SOGO禮
    卷、新光禮卷、西堤陶板屋餐卷預購金」、第8行：「董立
    珩」，應更正為「歐淑卿」；並應增列「被告於本院審理中
    之自白及告訴人歐淑卿網路匯款交易明細截圖1張（本院卷
    第105頁，偵卷第93頁）」為證據外，餘均引用如附件檢察
    官起訴書之記載。
二、論罪科刑：
  ㈠核被告如起訴書犯罪事實欄㈠、㈡、㈢所為，均係犯刑法第339
    條之4第1項第3款之以網際網路對公眾散布而犯詐欺取財罪
    。被告所犯上開3罪，犯意各別，行為互殊，應分論併罰。
  ㈡爰以行為人之責任為基礎，審酌被告年紀輕輕，本應依循正
    途獲取穩定經濟收入，竟因貪圖不法利益，率而透過網際網
    路對告訴人王薪誠、董立珩、歐淑卿施詐以獲取財物，價值
    觀念實有偏差，尤其正值詐欺犯罪猖獗之今日，思慮未周受
    騙上當之民眾不知凡幾，所損失金額更加難以估計，被告以
    身試法，妨害社會正常交易秩序及人我間之互信基礎，行為
    實非可取。復考量被告雖坦承犯行，惟迄今未與告訴人3人
    達成和解或賠償其等損失之犯後態度，兼衡其犯罪之動機、
    目的、手段、所生損害，自述學歷為高中肄業之智識程度、
    目前在腳踏車零件工廠工作、月收入約新臺幣（下同）3萬9
    ,000元、經濟情形勉持、無扶養親屬之生活情況（本院卷第
    108頁）等一切情狀，就其所犯各罪，分別量處如附表所示
    之刑。復本於罪責相當性之要求，在外部性及內部性界限範
    圍內，綜合斟酌被告前揭犯罪行為之不法與罪責程度，及對
    其施以矯正之必要性，就其所犯數罪，定其應執行刑如主文
    所示。
三、按犯罪所得，屬於犯罪行為人者，沒收之；前二項之沒收，
    於全部或一部不能沒收或不宜執行沒收時，追徵其價額。刑
    法第38條之1第1項前段、第3項定有明文。查告訴人王薪誠
    、董立珩、歐淑卿分別匯款予被告之金額：4,589元、1,065
    元、7萬700元，均為被告本件詐欺取財犯行之犯罪所得，而
    各該犯罪所得均未扣案，為避免被告因犯罪而坐享其得，自
    應於被告所犯各該罪行項下宣告沒收，並於全部或一部不能
    沒收或不宜執行沒收時，追徵其價額。
據上論斷，依刑事訴訟法第273條之1第1項、第299條第1項前段
、第310條之2、第454條第2項，刑法第339條之4第1項第3款、第
51條第5款、第38條之1第1項前段、第3項，刑法施行法第1條之1
第1項，判決如主文。
本案經檢察官陳東泰提起公訴，檢察官陳僑舫到庭執行職務。 
中　　華　　民　　國　　111 　年　　6 　　月　　16　　日
                  刑事第九庭    法  官  鄭永彬
以上正本證明與原本無異。
如不服本判決應於收受判決後20日內向本院提出上訴書狀，並應
敘述具體理由；其未敘述上訴理由者，應於上訴期間屆滿後20日
內向本院補提理由書（均須按他造當事人之人數附繕本）「切勿
逕送上級法院」。
告訴人或被害人如不服判決，應備理由具狀向檢察官請求上訴，
上訴期間之計算，以檢察官收受判決正本之日起算。
                                書記官  林奕珍
中　　華　　民　　國　　111 　年　　6 　　月　　16　　日
附錄論罪科刑法條
附錄本判決論罪科刑法條全文
刑法第339條之4：
犯第339條詐欺罪而有下列情形之一者，處1年以上7年以下有期
徒刑，得併科1百萬元以下罰金：
一、冒用政府機關或公務員名義犯之。
二、三人以上共同犯之。
三、以廣播電視、電子通訊、網際網路或其他媒體等傳播工具，
    對公眾散布而犯之。
前項之未遂犯罰之。
附表：
編號     事實                主文 1 起訴書犯罪事實㈠ 謝進原以網際網路對公眾散布而犯詐欺取財罪，處有期徒刑壹年。未扣案之犯罪所得新臺幣肆仟伍佰捌拾玖元沒收，於全部或一部不能沒收或不宜執行沒收時，追徵其價額。 2 起訴書犯罪事實㈡  謝進原以網際網路對公眾散布而犯詐欺取財罪，處有期徒刑壹年。未扣案之犯罪所得新臺幣壹仟零陸拾伍元沒收，於全部或一部不能沒收或不宜執行沒收時，追徵其價額。 3 起訴書犯罪事實㈢  謝進原以網際網路對公眾散布而犯詐欺取財罪，處有期徒刑壹年壹月。未扣案之犯罪所得新臺幣柒萬零柒佰元沒收，於全部或一部不能沒收或不宜執行沒收時，追徵其價額。 
附件：
臺灣臺中地方檢察署檢察官起訴書
                                     111年度偵字第3867號
　　被　　　告　謝進原　男　22歲（民國00年00月00日生）
　　　　　　　　　　　　住臺中市○○區○○路000號
　　　　　　　　　　　　國民身分證統一編號：Z000000000號
上列被告因詐欺案件，已經偵查終結，認應提起公訴，茲將犯罪
事實及證據並所犯法條分敘如下：
　　　　犯罪事實
一、謝進原明知其並無販賣禮卷之意，竟意圖為自己不法之所有
    ，基於詐欺取財之犯意，於民國110年9月初某日，在不詳地
    點，以通訊設備連結網路並以名稱「有可能」登入臉書社群
    網站（下稱臉書）後，即在臉書之「禮券天地」社團內刊登
    欲販賣禮卷之不實廣告；並同時以「kingandjaya」之帳號
    在蝦皮拍賣網站上，刊登欲販賣禮卷之不實廣告，供不特定
    人訂購：
（一）嗣王薪誠於110年9月17日17時51分許，瀏覽臉書網站時發
      現該不實訊息，而與謝進原聯絡，謝進原便以「有可能」
      之名稱對王薪誠佯稱：願以新臺幣（下同）4550元出售價
      值5000元之家樂福禮卷，收取39元之運費云云，並提供其
      於中華郵政所申設帳號000-00000000000000號之帳戶（下
      稱該郵局帳戶）予王薪誠匯款，致使王薪誠陷於錯誤，而
      於同日20時49分許，將4589元匯入該郵局帳戶內。嗣因王
      薪誠於付款後遲未收到該禮卷，且謝進原亦不與王薪誠聯
      絡，王薪誠方知受騙並報警處理。
（二）嗣董立珩於110年9月19日某時，瀏覽臉書網站時發現該不
      實訊息，而與謝進原聯絡，謝進原便以「有可能」之名稱
      對王薪誠佯稱：願以1065元出售西堤禮卷2張云云，並提
      供該郵局帳戶予董立珩匯款，致使董立珩陷於錯誤，而於
      110年9月20日23時45分許，將1065元匯入該郵局帳戶內。
      嗣因董立珩於付款後遲未收到該禮卷，且謝進原亦不與董
      立珩聯絡，董立珩方知受騙並報警處理。
（三）嗣歐淑卿於110年9月30日22時許，瀏覽蝦皮拍賣網站時發
      現發現該不實訊息，而與謝進原聯絡，謝進原便以LINE通
      訊軟體（下稱LINE）名稱「原」（ID為lkk778822）對歐
      淑卿佯稱：願以7萬700元出售價值7萬5000元之遠東SOGO
      禮卷云云，並提供該郵局帳戶予歐淑卿匯款，致使歐淑卿
      陷於錯誤，而於110年10月1日上午9時32分許，將7萬700
      元匯入該郵局帳戶內。嗣因歐淑卿於付款後遲未收到該禮
      卷，且謝進原亦不與歐淑卿聯絡，董立珩方知受騙並報警
      處理。嗣經員警調閱該郵局帳戶之申請人資料後，而循線
      查悉上情。
二、案經王薪誠、董立珩及歐淑卿等人訴由臺中市政府警察局清
    水分局報告偵辦。
　　　　證據並所犯法條
一、證據清單及待證事實：
編號 證據名稱 待證事實 1 被告謝進原於警詢之自白 被告確實有為上揭詐欺取財犯行之事實。 2 1.證人即告訴人王薪誠於警詢之指訴 2.被告與告訴人王薪誠之對話紀錄翻拍照片 3.告訴人王薪誠所使用元大銀行帳戶存摺封面及內頁影本 被告確實有為犯罪事實一（一）所示詐欺取財犯行之事實。 3 1.證人即告訴人董立珩於警詢之指訴 2.被告與告訴人董立珩之對話紀錄翻拍照片 3.告訴人董立珩提供之匯款收據翻拍畫面 被告確實有為犯罪事實一（二）所示詐欺取財犯行之事實。 4 1.證人即告訴人歐淑卿於警詢之指訴 2.蝦皮拍賣網頁翻拍照片 3.被告與告訴人歐淑卿之蝦皮拍賣及LINE對話紀錄翻拍照片 4.新加坡商蝦皮娛樂電商有限公司台灣分公司110年11月5日蝦皮電商字第0211105018S號函暨所附帳號申請人資料 被告確實有為犯罪事實一（三）所示詐欺取財犯行之事實。 5 該郵局帳戶之申請人及110年9月17日至同年10月1日之交易明細資料 被告確實有為上揭詐欺取財犯行之事實。 
二、核被告謝進原所為，均係犯刑法第339條之4第1項第3款之利
    用網際網路詐欺取財罪嫌。被告本件3次詐欺取財之犯行，
    犯意各別，行為互殊，請予分論併罰。至被告未扣案之犯罪
    所得共7萬6750元部分，則請依刑法第38條之1第1項本文之
    規定宣告沒收，並於全部或一部不能沒收或不宜執行沒收時
    ，依同條第3項規定，追徵其價額。
三、依刑事訴訟法第251條第1項提起公訴。
　　此　致
臺灣臺中地方法院
中　　華　　民　　國　 111　　年　　2 　　月　　7 　　日
　　　　　　　　　　　　　　　檢　察　官　陳東泰
本件正本證明與原本無異
中　　華　　民　　國　 111　　年　  2     月　  20    日
                              書  記  官  鄭如涵
附錄本案所犯法條全文
中華民國刑法第339條之4
犯第 339 條詐欺罪而有下列情形之一者，處 1 年以上 7 年以
下有期徒刑，得併科 1 百萬元以下罰金：
一、冒用政府機關或公務員名義犯之。
二、三人以上共同犯之。
三、以廣播電視、電子通訊、網際網路或其他媒體等傳播工具，
    對公眾散布而犯之。
前項之未遂犯罰之。